臺灣臺中地方法院刑事判決　　　　　　 100年度易字第2202號
公　訴　人　臺灣臺中地方法院檢察署檢察官
被　　　告　張嘉浤
上列被告因侵占案件，經檢察官提起公訴（100年度偵緝字第670
號），本院合議庭裁定由受命法官獨任進行簡式審判程序，判決
如下：
    主          文
張嘉浤犯侵占罪，處有期徒刑參月；如易科罰金，以新台幣壹仟
元折算壹日。
    犯罪事實及理由
一、犯罪事實：被告張嘉浤於民國99年11月6日凌晨1時許，向告
    訴人江姵樺經營之「翔順企業行」租用車牌號碼DQD-999號
    機車，約定租期至同年月7日凌晨1時止，租金為每日新臺幣
    （下同）300元。詎被告竟意圖為自己不法之所有，於租期
    屆至後，將上開機車據為己有，供己騎用；且自同年11月9
    日起拒絕接聽告訴人江姵樺所打之催討電話。被告再於99年
    12月間某日，擅自將該機車交付洪敏鍾使用。嗣因洪敏鍾於
    100年3月9日13時10分許，騎乘上開機車，侵入住宅竊盜時
    ，為警查獲，並於附近發現上開機車，通知告訴人江姵樺領
    回，始查悉上情。
二、證據名稱：
（一）被告張嘉浤於本院審理時所為認罪之陳述。
（二）告訴人江姵樺於偵查中之陳述。
（三）證人洪敏鍾於偵查中與本院審理時之陳述。
（四）機車租賃契約書影本及本票影本2張。
（五）贓物認領保管單。
（六）臺灣高等法院被告前案紀錄表。
三、檢察官起訴書原認定被告於租車時，即意圖為自己不法之所
    有，在租賃契約書上乙方（承租人）簽章欄及本票「發票人
    」欄上故為潦草之簽名，致無法辨別其簽名為「張嘉宏」或
    「張嘉浤」，同時在「身分證字號」欄上填寫虛偽之「Ｚ000
    000000」號身分證統一編號，隱匿其真實身分，致告訴人江
    姵樺不疑有他，陷於錯誤，交付上開機車予被告；而認被告
    涉有刑法第339條第1項之詐欺取財罪嫌。但被告否認有詐欺
    之犯行，辯稱：伊不是故意寫錯字，是寫的太潦草，以致寫
    「浤」時，有點像「宏」；身分證字號最後的「1」勾起來
    ，才像「2」等語。經查：告訴人江姵嬅於偵查中自承：被
    告租車時，店內員工有核對被告之駕照及身分證等語，參以
    被告所寫之行動電話號碼，確係其自己之名義申請使用，有
    行動電話資料查詢表附卷可證，難認被告有故意寫錯名字及
    身分證字號最後1碼之動機。且細閱上開機車租賃契約書及
    本票影本，「宏」之左側仍有勾連的一筆劃，係部分人通常
    「水」字旁部首的勾連草寫法；而其中的身分證統一編號最
    後1碼，並無「2」上半部的天鵝頸式的弧度，僅係下半部有
    向右延伸、約2公釐長的小橫；應係被告書寫時，速度過快
    ，收筆不及而順勢向右的冗劃；故綜合以上情節，難認被告
    有故意寫錯名字及身分證統一編號，以此方法為詐術，向告
    訴人江佩嬅詐取上開機車。起訴書認被告涉犯詐欺取財罪，
    尚有未合，惟其基本事實同一，本院自應予以審理，並業經
    執行公訴職務之檢察官當庭以口頭變更起訴法條，附此敘明
    。
四、應適用之法條：刑事訴訟法第273條之1第1項、第299條第1
    項前段、第310條之2、第454條第1項，刑法第335條第1項、
    第41條第1項前段，刑法施行法第1條之1。
五、如不服本判決，應於送達後10日內向本院提出上訴狀。
中    華    民    國    100    年    8    月    19    日
                  刑事第二庭    法  官  施慶鴻
以上正本證明與原本無異。
如不服本判決應於收受判決後10日內向本院提出上訴書狀，並應
敘述具體理由；其未敘述上訴理由者，應於上訴期間屆滿後20日
內向本院補提理由書（均須按他造當事人之人數附繕本）「切勿
逕送上級法院」。
                                書記官  許清源
中    華    民    國    100    年    8    月    19    日
附錄論罪科刑法條
刑法第335條
意圖為自己或第三人不法之所有，而侵占自己持有他人之物者，
處5年以下有期徒刑、拘役或科或併科1千元以下罰金。
前項之未遂犯罰之。